臺灣屏東地方法院小額民事判決
111年度潮小字第723號
原      告  中華電信股份有限公司個人家庭分公司

法定代理人  蘇添財  
訴訟代理人  黃金源  
被      告  董哲弼  
上列當事人間請求給付電信費事件，本院於民國111年12月15日
言詞辯論終結，判決如下：
    主  文
被告應給付原告新臺幣（下同）11,342元，及自111年12月24日
起至清償日止，按週年利率百分之5計算之利息。
訴訟費用1,000元由被告負擔。
本判決第一項得假執行。但被告於執行標的物拍定、變賣或物之
交付前，以11,342元為原告預供擔保，或將請求標的物提存後，
得免為假執行。
    事實及理由要領
原告主張被告前以個人名義向原告申請租用國際航海衛星通信業
務（設備號碼S5171BF），並裝設於龍興億號船上，惟被告未依
約繳納年費7,120元，及自110年8月起至111年2月止月租費共4,2
22元，合計共11,342元，被告則以書狀抗辯其購買龍興億號船舶
後從未出海捕魚、亦未向原告租用S5171BF號電信設備，及租金
請求權已逾五年時效等語。本院審酌原告主張之事實，業據其提
出國際航海衛星通信業務(INMARSAT)租用及異動申請書、VMS電
子漁獲回報系統專案優惠費率申請書、Inmarsat C調整月租費通
知、增收年費通知單及雙掛號回執、拆機前後函催及雙掛號存證
信函、欠費帳單等件為證，被告確於106年10月12日以耿發企業
有限公司為代理人向原告申請上開衛星通信業務服務，選擇方案
為「電子漁獲零月租方案」，原告嗣於109年6月20日始通知調整
月租費為每月22美元，及於109年11月通知自110年1月1日起增收
Inmarsat C服務年費為250美元，通知單並於110年11月30日以掛
號方式送達被告（本院卷第45-55頁），堪認其主張為真實。且
因原告請求被告給付之租金係分別發生於000年0月、8月至12月
及111年1、2月，原告於111年8月19日向本院聲請核發支付命令
，自無何罹於時效之情形，被告所辯均無足採。從而，原告依據
國際航海衛星通信業務(INMARSAT)租用及異動申請書、Inmarsat
 C服務增收年費通知單之法律關係，請求被告給付如主文所示金
額及利息（111年12月5日之準備書狀繕本於111年12月13日寄存
送達於屏東縣政府警察局恆春分局建民派出所，於111年12月23
日發生送達效果），為有理由，應予准許。本件係就民事訴訟法
第436條之8適用小額訴訟程序所為被告敗訴之判決，依同法第43
6條之20規定，應依職權宣告假執行，並依同法第436條之23準用
第436條第2項，適用同法第392條第2項及第3項規定，依職權宣
告被告於執行標的物拍定、變賣或物之交付前預供擔保，或將請
求標的物提存，得免為假執行。又本件訴訟費用確定為1,000元
，命由敗訴之被告負擔，附此敘明。
中　　華　　民　　國　　111 　年　　12　　月　　22　　日
                  潮州簡易庭      法　官  麥元馨
以上正本係照原本作成。
如不服本判決，應於判決送達後20日內，以判決違背法令為理由
，向本院提出上訴狀並表明上訴理由（上訴理由應表明：一、原
判決所違背之法令及其具體內容；二、依訴訟資料可認為原判決
有違背法令之具體事實），如未表明上訴理由者，應於上訴後20
日內向本院提出上訴理由書。如委任律師提起上訴者，應一併繳
納上訴審裁判費。 
中　　華　　民　　國　　111 　年　　12　　月　　22　　日
                                  書記官　洪雅玲